臺灣屏東地方法院民事裁定　九十三年度簡聲抗字第一號
　　抗 　告 　人　　丁○○
　　兼法定代理人　　乙○○
抗告人因聲請人甲○、丙○○與相對人台灣土地銀行股份有限公司間聲請停止執行事
件，對於中華民國九十二年十一月二十八日本院屏東簡易庭九十二年度屏簡聲字第三
０號裁定提起抗告，本院裁定如下.
    主      文
抗告駁回。
抗告程序費用由抗告人負擔。
    理      由
一、抗告意旨略以：聲請人甲○、丙○○與相對人台灣土地銀行股份有限公司間就本
    院九十一年度執字第一０八四七號強制執行事件，聲請人以其經向本院提起第三
    人異議之訴為理由，聲請停止執行，經原審裁定准予供擔保後停止執行，抗告人
    雖非該裁定之相對人，然係強制執行程序之拍定人，有利害關係，因強制執行程
    序之停止，將遭受遲延點交之損害，應得提起抗告，原裁定以抗告人非受裁定之
    當事人而駁回抗告，顯有違誤等語。
二、按抗告，非因裁定而受不利益者，不得為之，自無許非因裁定而受不利益之人提
    起抗告之餘地。又拍賣之不動產，買受人或承受之債權人自領得執行法院所發給
    權利移轉證書之日起，取得該不動產所有權，並得請求債務人點交該不動產，債
    務人如拒絕點交者，執行法院應依職權或依買受人或承受人之聲請，解除債務人
    之占有，而將該不動產點交於買受人或承受人，此觀強制執行法第九十八條第一
    項、第九十九條第一項規定自明。且聲請點交不動產執行，與因債權人之聲請而
    開始之查封拍賣程序有別，構成另一執行程序，並非原查封拍賣程序之延長（最
    高法院五十五年台抗字第三二七號判例、七十九年台抗字第二五五號裁定參照）
    。故拍賣終結後第三人始提起異議之訴，雖經受訴法院裁定於異議之訴判決確定
    前停止強制執行程序，惟該裁定所停止之強制執行程序僅限於債權人所聲請之分
    配價金等程序，並不及於拍賣終結後，由拍定人所聲請之另一點交程序。
三、經查，本件抗告人於九十二年六月五日拍定附表所示之不動產，繳納價金後，於
    九十二年六月十七日取得執行法院核發之權利移轉證書等情，有拍賣筆錄、權利
    移轉證書、送達證書附於九十一年度執字第一０八四七號執行卷可稽，嗣第三人
    甲○、丙○○提起第三人異議之訴，並經原審於九十二年十一月十四日以九十二
    年度屏簡聲字第三０號裁定准第三人提供擔保後，於異議之訴判決確定前停止附
    表所示建物部分之強制執行程序，有上開裁定附卷可稽，揆諸前開說明，執行法
    院於第三人異議之訴判決確定前應停止執行者，乃限於附表所示建物部分分配價
    金之執行程序，至於拍定人所得聲請之另一點交程序，並不在停止執行之範圍，
    自仍得為之，是抗告人聲請之點交程序並不受停止執行之影響。且抗告人對於執
    行法院停止執行程序提起聲明異議及點交之聲請，經執行法院裁定駁回後，提起
    抗告，經台灣高等法院高雄分院廢棄原裁定，並應由執行法院依法點交予抗告人
    等情，亦有上開執行卷及台灣高等法院高雄分院九十三年度抗字第一四號卷可參
    。是原審所為停止執行裁定所停止之範圍並不包括點交程序，點交程序既仍繼續
    進行，抗告人即無因該停止執行裁定而受任何不利益，揆諸前開說明，抗告人即
    無抗告利益。原審以抗告人非受裁定之當事人而駁回抗告，理由固有不同，然結
    論並無二致，抗告意旨執前詞指摘原裁定不當，求予廢棄，為無理由，應予駁回
    。
四、依民事訴訟法四百三十六條之一第三項、第四百九十五條之一第一項、第四百四
    十九條第二項、第九十五條、第七十八條，裁定如主文。
中　　　華　　　民　　　國　　九十三　　年　　　三　　　月　　 十七 　　日
                                    台灣屏東地方法院民事第二庭
~B審判長法官　阮世賢
~B法　　　官　陳松檀
~B法　　　官　楊中琪
右為正本係照原本作成。
本件不得再抗告。
~B法院書記官　蔡進吉
中　　　華　　　民　　　國　　九十三　　年　　　三　　　月　　 十七　　 日
